【裁判字號】    98,交易,5
【裁判日期】    980331
【裁判案由】    過失傷害
【裁判全文】
臺灣基隆地方法院刑事判決               98年度交易字第5號
公  訴  人  臺灣基隆地方法院檢察署檢察官
被      告  甲○○
上列被告因過失傷害案件，經檢察官提起公訴（98年度調偵字第
14號），本院判決如下：
    主  文
甲○○因過失傷害人，處拘役伍拾日，如易科罰金，以新臺幣壹
仟元折算壹日。
    事  實
一、甲○○於民國97年4 月2 日上午9 時10分許，駕駛6218-KM
    號自用小客車，沿基隆市○○區○○街570 巷行駛，行經該
    巷與同街530 巷口公園圓環之未劃設分向線之交岔路口時，
    本應注意汽車除行駛於單行道或指定行駛於左側車道外，在
    未劃分向線或分向限制線之道路，應靠右行駛，另汽車行駛
    至交岔路口，未設標誌、標線或號誌劃分幹、支線道者，少
    線道車應暫停讓多線道先行，車道數相同時，轉彎車應暫停
    讓直行車先行，且當時天候雖為雨天、路面濕潤，然係日間
    有自然光線，路面無缺陷，無障礙物，於客觀上並無不能注
    意之情事，竟疏於注意及此，未禮讓斯時沿同街530 巷由西
    往東方向直行之由丙○○所騎乘2GL- 915號重型機車，即貿
    然左彎，並偏左行駛，致所駕駛之上開自用小客車右前車頭
    保險桿撞擊由丙○○所騎乘之上開機車右側，丙○○因而人
    車倒地，受有前十字勒帶撕除性骨折、右小腿擦傷之傷害。
    甲○○於肇事後停留在現場，且在有偵查權限之機關或員警
    知悉其犯行前，主動向據報前來處理之員警坦承係肇事人，
    並接受裁判。
二、案經丙○○訴由臺灣基隆地方法院檢察署檢察官偵查後起訴
    。
    理  由
壹、程序事項（關於證據能力）
    按被告以外之人於審判外之言詞或書面陳述，除法律有規定
    者外，不得作為證據，刑事訴訟法第159條第1項固有明文；
    惟按被告以外之人於審判外之陳述，雖不符同法第159 條之
    1 至第159 條之4 規定，而經當事人於審判程序同意作為證
    據，法院審酌該言詞陳述或書面陳述作成時之情況，認為適
    當者，亦得為證據。又當事人、代理人或辯護人於法院調查
    證據時，知有第159 條第1 項不得為證據之情形，而未於言
    詞辯論終結前聲明異議者，視為有前項之同意，同法第159
    條之5 亦定有明文。本案以下所引用之證據，檢察官及被告
    甲○○於本院審理時均未聲明異議，視為同意作為證據，經
    本院審酌該等證據之作成情況，核無違法取證或其他瑕疵，
    認均適於為本案認定事實之依據，依刑事訴訟法第159 條之
    5 規定，均有證據能力。
貳、實體事項
一、上開事實，迭據被告甲○○於偵訊及本院審理時坦承在卷，
    並據證人即被害人丙○○指述在卷，且有道路交通事故現場
    圖、道路交通事故調查報告表(一)(二)、事故現場照片13在卷。
    又丙○○於車禍後受有十字勒帶撕除性骨折及右小腿擦傷等
    傷害，亦有臺灣礦工醫院乙種診斷證明書影本1 紙存卷可憑
    。次按汽車除行駛於單行道或指定行駛於左側車道外，在未
    劃分向線或分向限制線之道路，應靠右行駛；又汽車行駛至
    無號誌或號誌故障而無交通指揮人員指揮之交岔路口，支線
    道車應暫停讓幹線道車先行。未設標誌、標線或號誌劃分幹
    、支線道者，少線道車應暫停讓多線道先行；車道數相同時
    ，轉彎車應暫停讓直行車先行；同為直行車或轉彎車者，左
    方車應暫停讓右方車先行。但在交通壅塞時，應於停止線前
    暫停與他方雙向車輛互為禮讓，交互輪流行駛，道路交通安
    全規則第95條第1 項前段、第102 條第1 項第2 款，分別定
    有明文，而被告既領有合格駕駛執照，且駕車於道路上行駛
    ，自應注意上開交通安全規定。而依卷附道路交通事故調查
    表(一)所載，本件車禍發生當日天候雖為雨天，路面濕潤，然
    係日間有自然光線，柏油舖裝，路面無缺陷，無障礙物，於
    客觀上並無不能注意之情事，詎被告竟疏未注意及此，未禮
    讓直行之由丙○○所騎乘之機車，且偏左行駛，致2 車發生
    擦撞，則被告對本件車禍之發生具有上開駕駛過失之事實，
    乃至為灼然，洵堪認定，臺灣省基宜區車輛行車事故鑑定委
    員會亦同此鑑定，此有該委員會以97年11月12日基宜鑑字第
    0975002360號函附之鑑定意見書附卷可按。且被告之過失與
    丙○○所受傷害間，有相當因果關係。綜上，本件事證明確
    ，被告之犯行洵堪認定，應依法論科。
二、核被告甲○○所為，係犯刑法第284 條第1 項前段之過失傷
    害罪。被告於肇事後，在有偵查權限之機關及公務員發覺其
    犯行前，即向據報前來處理之員警坦承肇事，並接受裁判，
    有基隆市○○○道路交通事故自首情形紀錄表1 份在卷可憑
    ，是被告之犯行符合自首要件，爰依刑法第62條前段之規定
    減輕其刑。爰審酌被告過失程度，被害人丙○○所受傷勢，
    並衡酌被告犯後坦承犯行，係因與丙○○就損害賠償金額未
    能達成共識，致未能與丙○○達成和解，以賠償辜妤所受損
    害等一切情狀，量處如主文所示之刑，併諭知易科罰金之折
    算標準，以示懲儆。
據上論斷，應依刑事訴訟法第284條之1、第299條第1項前段，刑
法第284 條第1 項前段、第62條、第41條第1 項前段，刑法施行
法第1 條之1 ，判決如主文。
本案經檢察官乙○○到庭執行職務。
中    華    民    國    98    年    3    月    31    日
                  交通法庭法  官  劉桂金
以上正本證明與原本無異。
如不服本判決應於收受送達後10日內向本院提出上訴書狀，並應
敘述具體理由；其未敘述上訴理由者，應於上訴期間屆滿後20日
內向本院補提理由書 (均須按他造當事人之人數附繕本)「切勿
逕送上級法院」。
中    華    民    國    98    年    3    月    31    日
                          書記官  簡羽勤
附錄論罪法條：
刑法第284 條第1 項
因過失傷害人者，處6 月以下有期徒刑、拘役或5 百元以下罰金
，致重傷者，處1 年以下有期徒刑、拘役或5 百元以下罰金。


司法院資訊處製作；財團法人民間司法改革基金會備份。
